* FILL2 — LVS ソースネットリスト
* scripts/char/mkcellspice.py が生成。手で編集しないこと。
*
* 出どころ: **レイアウト抽出を golden として凍結したもの**。
*   このセルは同じ論理でも CMOS 構造が一意に決まらない（回路図が無い）。
*   2T。デキャップ（MOS 容量）。ゲートを反対側のレールに繋いである。
*
*   ** この .spice に対する LVS は「レイアウト vs そのレイアウトから作った網」
*      なので、今この瞬間は何も証明しない。意味があるのは
*      次にレイアウトを触ったときに差分が出ること（回帰検査）。**
*
*   凍結した時点で ngspice により機能を確認済み:
*   真理値表 436 点 / 順序 87 点 すべて PASS（scripts/char/RESULTS.txt）。
*
.subckt FILL2  vdd vss
MP0 vdd vss vdd vdd PMOS W=15.8u L=3.2u
MN0 vss vdd vss vss NMOS W=13.1u L=3.2u
.ends FILL2
